臺灣臺南地方法院刑事判決
111年度交易字第1412號
聲  請  人  臺灣臺南地方檢察署檢察官
被      告  竇歆雅




上列被告因過失傷害案件，經檢察官聲請以簡易判決處刑（111
年度偵字第14383號），本院受理後（111年度交簡字第3471號）
，認不得以簡易判決處刑，適用通常程序審判，茲判決如下：
    主  文
本件公訴不受理。
    理  由
一、公訴意旨略以：詳如附件聲請簡易判決處刑書所載。
二、按告訴乃論之罪，告訴人於第一審辯論終結前得撤回其告訴
    ；告訴經撤回者，應諭知不受理之判決，又不受理之判決，
    得不經言詞辯論為之，刑事訴訟法第238條第1項、第303條
    第3款、第307條，分別定有明文。
三、查本件告訴人李謙益告訴被告竇歆雅過失傷害案件，聲請人
    認被告係觸犯刑法第284條前段之過失傷害罪，依同法第287
    條之規定，須告訴乃論。茲據告訴人具狀撤回其告訴，有刑
    事撤回告訴狀1紙在卷（附本院111年度交簡字第3471號卷內
    ）可稽，參照前開法條規定，本件爰不經言詞辯論，逕為不
    受理之判決。
四、據上論斷，應依刑事訴訟法第452條、第303條第3款、第307
    條，判決如主文。
中　　華　　民　　國　　111 　年　　12　　月　　12　　日
　　　　　　　　　刑事第四庭    法　官　郭千黛
以上正本證明與原本無異。
如不服本判決應於收受本判後20日內向本院提出上訴書狀，並應
敘述具體理由。其未敘述上訴理由者，應於上訴期間屆滿後20日
內向本院補提理由書狀（均須按他造當事人之人數附繕本）「切
勿逕送上級法院」。
  　　　　　　　　　　　　　　　書記官　魏呈州
中　　華　　民　　國　　111 　年　　12　　月　　12　　日

附件
臺灣臺南地方檢察署檢察官聲請簡易判決處刑書　
                                    111年度偵字第14383號
　　被　　　告　竇歆雅　女　27歲（民國00年0月00日生）
　　　　　　　　　　　　住屏東縣○○鄉○○村0鄰○○路00
　　　　　　　　　　　　　號
　　　　　　　　　　　　居屏東縣○○鄉○○村0鄰○○路00
　　　　　　　　　　　　　號
　　　　　　　　　　　　國民身分證統一編號：Z000000000號
　　　　　　　　李謙益　男　28歲（民國00年0月00日生）
　　　　　　　　　　　　住○○市○○區○○里00鄰○○街00
　　　　　　　　　　　　　0巷0號
　　　　　　　　　　　　國民身分證統一編號：Z000000000號
上列被告等因過失傷害案件，已經偵查終結，認為宜以簡易判決
處刑，茲將犯罪事實及證據並所犯法條分敘如下：
　　　　犯罪事實
一、竇歆雅於民國110年12月29日下午3時41分許，騎乘車牌號碼
    000-0000號普通重型機車，沿臺南市北區中華北路二段機慢
    車優先車道由東向西方向行駛，行經該道路與海安路之交岔
    路口時，本應注意汽車行駛時，駕駛人應注意兩車並行之間
    隔，並隨時採取必要之安全措施，且依當時天候晴、日間自
    然光線、路面乾燥、無缺陷、無障礙物、視距良好之情狀，
    客觀上並無不能注意之情形，竟疏於注意及此，因不明原因
    貿然向左側偏移，適李謙益騎乘車牌號碼000-0000號普通重
    型機車，同向行駛於竇歆雅車輛之左後方，擬欲超越竇歆雅
    之車輛，亦疏未注意超越同一車道之前車時應顯示左方向燈
    並至與前車左側保持半公尺以上之間隔超過，行至安全距離
    後，再顯示右方向燈駛入原行路線，即貿然前行至竇歆雅之
    車輛左側，雙方因而發生碰撞，致竇歆雅受有創傷性硬腦膜
    下出血、創傷性蜘蛛網膜下腔出血、右側顳顱骨骨折、右側
    鎖骨骨折、脾臟撕裂傷、低血容性休克、右眼眼瞼下垂、右
    眼外斜視、右眼瞳孔放大、右眼第三對腦神經麻痺、疑似硬
    腦膜下血腫導致等傷害；李謙益受有頭部外傷併右顴骨骨折
    等傷害。
二、案經竇歆雅、李謙益訴由臺南市政府警察局第五分局報告偵
    辦。
　　　 證據並所犯法條
一、訊據被告竇歆雅、李謙益均坦承於上開時間、地點騎車發生
    交通事故，復有道路交通事故現場圖、道路交通事故調查報
    告表（一）（二）、道路交通事故照片、告訴人竇歆雅、李
    謙益之奇美醫療財團法人奇美醫院(下稱奇美醫院)診斷證明
    書等附卷可稽。按「汽車行駛時，駕駛人應注意車前狀況及
    兩車並行之間隔，並隨時採取必要之安全措施」、「超越同
    一車道之前車時應顯示左方向燈並至與前車左側保持半公尺
    以上之間隔超過，行至安全距離後，再顯示右方向燈駛入原
    行路線」，道路交通安全規則第94條第3款、第109條第2項
    第3款分別定有明文，被告2人騎車自應注意遵守上揭規定，
    且依當時情形又無不能注意之情事，被告2人竟疏於注意及
    此，致雙方騎乘之機車發生碰撞，造成對方受有前揭傷害，
    被告2人顯有過失，再告訴人2人確因本件車禍而受傷，則被
    告2人之過失行為與告訴人2人之傷害結果間，自具有相當因
    果關係。本件事證明確，被告2人犯嫌均堪認定。
二、核被告2人所為，均係犯刑法第284條前段之過失傷害罪嫌。
三、至告訴人竇歆雅於警詢中認被告李謙益涉犯過失致重傷害罪
    嫌，惟經函詢奇美醫院稱:「病患110年12月29日車禍造成頭
    部挫傷併腦出血、鎖骨骨折、腹部挫傷脾臟破裂出血、右眼
    挫傷併神經麻痺經治療後目前皆已恢復，並無遺存重大難治
    之後遺症」，此有奇美醫院111年8月11日(111)奇醫字第352
    2號函附之病情摘要可參，是難認被告李謙益有何過失致重
    傷害之犯行，自難遽以該罪相繩，惟此部分若成立犯罪，則
    與前開聲請簡易判決處刑之犯行間，為想像競合犯之裁判上
    一罪關係，爰不另為不起訴處分，附此敘明。
四、依刑事訴訟法第451條第1項聲請逕以簡易判決處刑。　　
　　此　　致
臺灣臺南地方法院
中　　華　　民　　國　 111　　年　　8 　　月　　24　　日
　　　　　　　　　　　　　    檢察官  王鈺玟
本件證明與原本無異
中　　華　　民　　國　 111　　年　　9 　　月　　1 　　日
                              書記官  李姵穎
附錄所犯法條:
中華民國刑法第284條
因過失傷害人者，處 1 年以下有期徒刑、拘役或 10 萬元以下
罰金；致重傷者，處 3 年以下有期徒刑、拘役或 30 萬元以下
罰金。